【裁判字號】    98,易,798
【裁判日期】    980924
【裁判案由】    竊盜
【裁判全文】
臺灣屏東地方法院刑事判決               98年度易字第798號
公  訴  人  臺灣屏東地方法院檢察署檢察官
被      告  甲○○
                    （現另案在臺灣屏東監獄執行）
上列被告因竊盜案件，經檢察官提起公訴（98年度偵字第5458號
），被告於準備程序期日就被訴事實為有罪之陳述，本院合議庭
裁定由受命法官獨任進行簡式審判程序，判決如下：
    主  文
甲○○共同犯電業法第一百零五條之竊盜罪，累犯，處有期徒刑
壹年肆月，扣案之香蕉刀壹把沒收。
    事  實
一、甲○○前因(一)犯竊盜案件，經本院以93年度簡字第500 號判
    決處有期徒刑5 月確定；(二)犯連續施用第一級毒品案件，經
    本院以93年度訴字第611 號判決處有期徒刑8 月確定，上開
    2 案接續執行，於民國94年8 月28日縮刑期滿執行完畢。(三)
    犯竊盜案件，經臺灣高等法院高雄分院以95年度上易字第42
    7 號判決處有期徒刑1 年確定；(四)犯連續施用第一級毒品案
    件，經本院以95年度訴字第438 號判決處有期徒刑1 年確定
    ，上開2 案，再經臺灣高等法院高雄分院以96年度聲減字第
    68號裁定減刑，並定應執行有期徒刑11月確定，迄96年7 月
    16日縮刑期滿執行完畢。
二、詎甲○○猶不知悔改，復與1 位真實姓名年籍不詳、綽號「
    君仔」之成年女子共同基於意圖為自己不法所有之犯意聯絡
    ，於98年3 月22日19時30分許，由「君仔」騎乘甲○○所有
    車牌號碼WQQ-581 號輕型機車搭載甲○○至屏東縣屏東市○
    ○路王朝釣蝦場旁，並由「君仔」在旁把風，而甲○○持其
    所有客觀上足以傷害人之生命、身體而可供兇器使用之鐵條
    3 支、老虎鉗子1 支及香蕉刀1 把，先使用前開鐵條插入電
    線桿上之孔隙中，藉此攀爬上編號為中正路幹46右3 右26號
    至右29號之臺灣電力股份有限公司（以下簡稱臺電公司）所
    有之電線桿，並以上開老虎鉗子剪斷電線之方式，竊取臺電
    公司架設在電線桿上之PVC 電纜線共3 條 (型號為22m/m2 )
    。得手後，先在上開地點附近之簡麗淑所有茄子園出入口前
    ，將所竊得之電纜線使用上開香蕉刀削去外皮，因被簡麗淑
    發現，即急忙與該綽號「君仔」之女子將已削完外皮之電纜
    線以上開機車載運離去，並至屏東縣內埔鄉某資源回收場變
    賣上開電纜線，得款新臺幣 (下同)1200 元均已朋分花盡。
    嗣為警循線查獲，並扣得甲○○遺留於前揭茄子園出入口處
    香蕉刀1 把及尚未完全削去外皮之電纜線約13公斤（已發還
    臺電公司）。
三、案經屏東縣政府警察局屏東分局報請臺灣屏東地方法院檢察
    署檢察官偵查起訴。
    理  由
一、按除被告所犯為死刑、無期徒刑、最輕本刑為3 年以上有期
    徒刑之罪或高等法院管轄第一審案件者外，於法院行準備程
    序進行中，被告先就被訴事實為有罪之陳述時，審判長得告
    知被告簡式審判程序之旨，並聽取當事人、代理人、辯護人
    及輔佐人之意見後，裁定進行簡式審判程序，刑事訴訟法第
    273 條之1 第1 項定有明文，本件被告所為係犯死刑、無期
    徒刑、最輕本刑為3 年以上有期徒刑以外之罪，其於準備程
    序中就被訴事實為有罪之陳述，經法官告知簡式審判程序之
    旨，並聽取公訴人、被告之意見後，本院合議庭乃裁定由受
    命法官獨任進行簡式審判程序，合先敘明。又簡式審判程序
    之證據調查，不受刑事訴訟法第159 條第1 項、第161 條之
    2 、第161 條之3 、第163 條之1 及第164 條至第170 條規
    定之限制，刑事訴訟法第273 條之2 亦定有明文，故本件審
    理依該規定，亦排除嚴格證據調查，併予敘明。
二、上揭事實，業據被告甲○○於本院審理時坦承不諱，並有香
    蕉刀1 把扣案可稽，而臺電公司於上開事實欄第二部分所載
    之地點，確有電纜線遺失之被害事實，業據證人即臺電公司
    員工葉慶逢於警詢中證述明確（見警卷第8-9 頁），另有配
    電線路失竊現場調查報告表1 紙存卷可佐（見警卷第16頁）
    ；再證人簡麗淑亦就其於其所有茄子園附近發現有一男一女
    當場持刀削去電線外皮，且該2 人於遭發現後隨即騎車逃去
    ，並將部分已削好外皮電線帶走等情，於警詢中證述明白（
    見警卷第6-7 頁），此外，復有偵查報告1 紙（見警卷第3
    頁）、屏東縣政府警察局屏東分局扣押筆錄1 份（見警卷第
    10-12 頁）、扣押物品目錄表1 紙（見警卷第13頁）、贓物
    認領保管單1 紙（見警卷第15頁）、車籍查詢基本資料結果
    1 紙（見警卷第20頁）及現場照片7 張（見警卷第21-24 頁
    ）附卷可參，堪認被告上開任意性自白核與客觀事實相符，
    而可採信。故本件事證已臻明確，被告犯行可以認定，自應
    依法論科。
三、按刑法第321 條第1 項第3 款所稱「攜帶兇器」，係指行為
    人攜帶兇器有行兇之可能，客觀上具有危險性，至其主觀上
    有無持以行兇或反抗之意思，尚非所問；且上開所謂之「攜
    帶兇器」，只須行竊時攜帶具有危險性之物為已足，並不以
    將該兇器自他地攜往行竊地為必要，亦即不論其係於未行竊
    前即攜帶持有或在竊盜現場臨時拾取持用，亦不問該兇器為
    何人所有均屬之。經查，被告自承其為本件犯行時，攜帶鐵
    條3 支、老虎鉗子1 支及香蕉刀1 把，而該些物品均為金屬
    製造，質地堅硬，況老虎鉗子既可剪斷電線，香蕉刀亦可削
    去電纜線外皮，顯見該些物品在客觀上已足以對人之身體、
    生命構成威脅，而屬兇器無訛。次按臺電公司係應一般需用
    供給電能之事業經營者，為電業法所稱之電業經營者，而被
    告於上開時地所竊取之電纜線係臺電公司所架設於電線桿上
    之電纜線，係供輸電、配電所應用之設備，其性質應屬該法
    所稱之電線。又電業法係以開發國家電能動力，調節電力供
    應，發展電業經營，維持合理電價，增進公共福利為其立法
    目的，且該法第105 條乃針對行為人竊盜或損壞電桿、電線
    、變壓器或其他供電設備者而設有特別處罰規定，故電業法
    第105 條與刑法竊盜罪二者間當屬法規競合之特別關係，應
    優先適用前揭電業法之規定，是核被告所為，係犯電業法第
    105 條之竊盜電線罪，並依刑法第321 條第1 項第3 款之規
    定從重處斷。檢察官起訴書所犯法條雖漏未提及被告所為亦
    涉犯電業法第105 條之罪，惟公訴檢察官就此業已於本院審
    理時當庭補充，本院爰不另變更起訴法條，附此敘明。被告
    與真實姓名年籍不詳、綽號「君仔」之成年女子，就上開犯
    行有犯意聯絡與行為分擔，屬共同正犯。又被告有如事實欄
    第一部分所載之論罪科刑執行情形，其受有期徒刑執行完畢
    後，5 年以內再犯本件有期徒刑以上之罪，為累犯，應依刑
    法第47條第1 項規定加重其刑。爰審酌被告正值青年，身體
    健全，卻不思正當努力工作營生，隨意竊取他人物品，欠缺
    對他人財產權之尊重，且竊取之物品為臺電公司之電纜線，
    更可能危害正常之供電情況及影響大眾之用電權利，其行殊
    不可取，惟念及其犯後尚知坦承犯行，頗有悔意，犯後態度
    尚可，兼衡其智識程度、生活狀況等一切情狀，就其所犯量
    處如主文所示之刑，以資懲儆。扣案之香蕉刀1 把，經被告
    自承為其所有，並係供其為本件犯行所用之物，爰依刑法第
    38條第1 項第2 款規定宣告沒收。至於同為供被告為本件犯
    行所用之鐵條3 支、老虎鉗子1 支，並未扣案，為免生執行
    上之困擾，爰不另為沒收之諭知，併予敘明。
據上論斷，應依刑事訴訟法第273 條之1 第1 項、第299 條第1
項前段，電業法第105 條，刑法第11條前段、第28條、第321 條
第1 項第3 款、第47條第1 項、第38條第1 項第2 款，判決如主
文。
本案經檢察官任亭到庭執行職務
中    華    民    國    98    年    9     月    24    日
                  刑事第五庭    法  官  程士傑
以上正本證明與原本無異。
如不服本判決應於收受判決後10日內向本院提出上訴書狀，並應
敘述具體理由；其未敘述上訴理由者，應於上訴期間屆滿後20日
內向本院補提理由書（均須按他造當事人之人數附繕本）「切勿
逕送上級法院」。
中    華    民    國    98    年    9     月    25    日
                                書記官  孫秀桃
附錄論罪科刑法條：
電業法第105條
竊盜或損壞電桿、電線、變壓器或其他供電設備者，依刑法之規
定從重處斷。
刑法第321 條第1 項第3 款
犯竊盜罪而有左列情形之一者，處 6 月以上、 5 年以下有期徒
刑：
三、攜帶兇器而犯之者。


司法院資訊處製作；財團法人民間司法改革基金會備份。
